臺灣士林地方法院民事裁定
110年度消債更字第75號
債  務  人  陳則維（原名陳寧麟）
上列債務人聲請更生事件，本院裁定如下：
    主  文
債務人陳則維（原名陳寧麟）自民國一百一十年十月十五日十七
時起開始更生程序。
命司法事務官進行本件更生程序。
    理  由
一、按債務人對於金融機構負債務者，在聲請更生前，應向最大
    債權金融機構請求協商債務清償方案，或向其住、居所地之
    法院或鄉、鎮、市、區調解委員會聲請債務清理之調解，消
    費者債務清理條例（下稱消債條例）第151條第1項定有明文
    。次按債務人不能清償債務或有不能清償之虞，且無擔保或
    無優先權之本金及利息債務總額未逾新臺幣（下同）1,200
    萬元者，於法院裁定開始清算程序或宣告破產前，得向法院
    聲請更生，此觀消債條例第3條、第42條第1項規定自明。又
    法院開始更生程序之裁定，應載明其年、月、日、時，並即
    時發生效力；法院裁定開始更生程序後，得命司法事務官進
    行更生程序，復為消債條例第45條第1項、第16條第1項所明
    定。
二、聲請意旨略以：伊有不能清償債務之虞，前已向本院聲請債
    務清理之調解，惟調解不成立。又伊無擔保或無優先權之本
    息債務總額未逾1,200萬元，復未經法院裁定開始清算程序
    及宣告破產，爰聲請更生等語。
三、經查，債務人主張之上開事實，有調解不成立證明書（見本
    院卷第22頁）、民國107至109年度綜合所得稅各類所得資料
    清單（見本院卷第24至26、141頁）、全國財產稅總歸戶財
    產查詢清單（見本院卷第28、143頁）、財團法人金融聯合
    徵信中心當事人綜合信用報告之債務清理條例前置協商專用
    債權人清冊（見本院卷第30至35頁）、財團法人金融聯合徵
    信中心當事人綜合信用報告（見本院卷第38至40頁）、勞工
    保險被保險人投保資料表（見本院卷第42至43頁）、前置調
    解（更生）聲請人之收入切結書（見本院卷第44頁）、105
    至110年度立即型彩券經銷商銷售證明（見本院卷第46至56
    、167頁）、身心障礙證明（見本院卷第58頁）、債務人現
    戶全戶戶籍謄本（見本院卷第60至62頁）、家族系統表（見
    本院卷第64頁）、房屋租賃契約書（見本院卷第66至68、16
    9至177頁）、中華民國人壽保險商業同業公會投保查詢資料
    （見本院卷第74至78頁）、南山人壽保險股份有限公司傷害
    暨健康險及團體保險保險費收據正聯（見本院卷第80頁）、
    保單號碼Z000000000保險單首頁（見本院卷第82頁）、預收
    第一期保險費相當額收據（見本院卷第84頁）、保單號碼Z0
    00000000保險單首頁（見本院卷第86頁）、存摺封面及內頁
    影本（見本院卷第88至106、145至155頁）、集保戶往來參
    加人明細資料表（見本院卷第157頁）、保管帳戶客戶餘額
    表（見本院卷第159頁）、客戶存券異動明細表（見本院卷
    第161頁）、投資人於各專戶無資料明細表（見本院卷第163
    頁）、投資人於清算交割銀行未開戶明細表（見本院卷第16
    5頁）、其應受扶養人即其母李素瓊之107至109年度綜合所
    得稅各類所得資料清單（見本院卷第179至183頁）、全國財
    產稅總歸戶財產查詢清單（見本院卷第185頁）、南山人壽
    保險股份有限公司110年7月2日（110 ）南壽保單字第C1894
     號函及附件（見本院卷第191至199頁）、明台產物保險股
    份有限公司110年7月29日110明桃理字第432 號函及附件（
    見本院卷第205至231頁）在卷可稽，堪認屬實。債務人居住
    於新北市淡水區，名下財產有南山人壽有效保單2份解約金
    分別為4,487元、16,149元（見本院卷第193頁）、明台產物
    保險有效保單1份解約金544元（見本院卷第205頁），每月
    收入約2萬元（見本院卷第187頁），每月必要支出約18,827
    元（見本院卷第187 頁），依債務人之債務總金額已達4,39
    2,088元（見本院卷第10至12、187至189 頁）觀之，綜合評
    估債務人財產、信用及勞力等狀況，堪認債務人有不能清償
    債務之虞。此外，復查無消債條例第6條第3項、第8條或第4
    6條各款所定駁回更生聲請之事由，是債務人聲請更生，應
    屬有據，爰依首揭規定，裁定其應予開始更生程序，並命司
    法事務官進行本件更生程序。
四、爰裁定如主文。
中　　華　　民　　國　　110 　年　　10　　月　　15　　日
                  民事第三庭  法  官  陳世源
以上正本係照原本作成。
本件裁定不得抗告。　　　　　　　　　
中　　華　　民　　國　　110 　年　　10　　月　　15　　日
                              書記官  吳婉萱